enfermar:
  infinitive: enfermar
  gerund: enfermando
  pastparticiple: enfermado
  definition: {en: 'to make ill, make sick, cause illness in'}
  conjugations:
  - Presente Indicativo:
      tense: {en: Present, es: Presente}
      mood: {en: Indicative, es: Indicativo}
      samples: {en: 'I make ill, am making ill'}
      1s: enfermo
      1p: enfermamos
      2s: enfermas
      2p: enfermáis
      3s: enferma
      3p: enferman
  - Futuro Indicativo:
      tense: {en: Future, es: Futuro}
      mood: {en: Indicative, es: Indicativo}
      samples: {en: I will make ill}
      1s: enfermaré
      1p: enfermaremos
      2s: enfermarás
      2p: enfermaréis
      3s: enfermará
      3p: enfermarán
  - Imperfecto Indicativo:
      tense: {en: Imperfect, es: Imperfecto}
      mood: {en: Indicative, es: Indicativo}
      samples: {en: 'I was making ill, used to make ill, made ill'}
      1s: enfermaba
      1p: enfermábamos
      2s: enfermabas
      2p: enfermabais
      3s: enfermaba
      3p: enfermaban
  - Pretérito Indicativo:
      tense: {en: Preterite, es: Pretérito}
      mood: {en: Indicative, es: Indicativo}
      samples: {en: I made ill}
      1s: enfermé
      1p: enfermamos
      2s: enfermaste
      2p: enfermasteis
      3s: enfermó
      3p: enfermaron
  - Condicional Indicativo:
      tense: {en: Conditional, es: Condicional}
      mood: {en: Indicative, es: Indicativo}
      samples: {en: I would make ill}
      1s: enfermaría
      1p: enfermaríamos
      2s: enfermarías
      2p: enfermaríais
      3s: enfermaría
      3p: enfermarían
  - Presente perfecto Indicativo:
      tense: {en: Present Perfect, es: Presente perfecto}
      mood: {en: Indicative, es: Indicativo}
      samples: {en: I have made ill}
      1s: he enfermado
      1p: hemos enfermado
      2s: has enfermado
      2p: habéis enfermado
      3s: ha enfermado
      3p: han enfermado
  - Futuro perfecto Indicativo:
      tense: {en: Future Perfect, es: Futuro perfecto}
      mood: {en: Indicative, es: Indicativo}
      samples: {en: I will have made ill}
      1s: habré enfermado
      1p: habremos enfermado
      2s: habrás enfermado
      2p: habréis enfermado
      3s: habrá enfermado
      3p: habrán enfermado
  - Pluscuamperfecto Indicativo:
      tense: {en: Past Perfect, es: Pluscuamperfecto}
      mood: {en: Indicative, es: Indicativo}
      samples: {en: I had made ill}
      1s: había enfermado
      1p: habíamos enfermado
      2s: habías enfermado
      2p: habíais enfermado
      3s: había enfermado
      3p: habían enfermado
  - Pretérito anterior Indicativo:
      tense: {en: Preterite (Archaic), es: Pretérito anterior}
      mood: {en: Indicative, es: Indicativo}
      samples: {en: I had made ill}
      1s: hube enfermado
      1p: hubimos enfermado
      2s: hubiste enfermado
      2p: hubisteis enfermado
      3s: hubo enfermado
      3p: hubieron enfermado
  - Condicional perfecto Indicativo:
      tense: {en: Conditional Perfect, es: Condicional perfecto}
      mood: {en: Indicative, es: Indicativo}
      samples: {en: I would have made ill}
      1s: habría enfermado
      1p: habríamos enfermado
      2s: habrías enfermado
      2p: habríais enfermado
      3s: habría enfermado
      3p: habrían enfermado
  - Presente Subjuntivo:
      tense: {en: Present, es: Presente}
      mood: {en: Subjunctive, es: Subjuntivo}
      samples: {en: 'I make ill, am making ill'}
      1s: enferme
      1p: enfermemos
      2s: enfermes
      2p: enferméis
      3s: enferme
      3p: enfermen
  - Imperfecto Subjuntivo:
      tense: {en: Imperfect, es: Imperfecto}
      mood: {en: Subjunctive, es: Subjuntivo}
      samples: {en: 'I made ill, was making ill'}
      1s: enfermara
      1p: enfermáramos
      2s: enfermaras
      2p: enfermarais
      3s: enfermara
      3p: enfermaran
  - Futuro Subjuntivo:
      tense: {en: Future, es: Futuro}
      mood: {en: Subjunctive, es: Subjuntivo}
      samples: {en: I will make ill}
      1s: enfermare
      1p: enfermáremos
      2s: enfermares
      2p: enfermareis
      3s: enfermare
      3p: enfermaren
  - Presente perfecto Subjuntivo:
      tense: {en: Present Perfect, es: Presente perfecto}
      mood: {en: Subjunctive, es: Subjuntivo}
      samples: {en: 'I have made ill, made ill'}
      1s: haya enfermado
      1p: hayamos enfermado
      2s: hayas enfermado
      2p: hayáis enfermado
      3s: haya enfermado
      3p: hayan enfermado
  - Futuro perfecto Subjuntivo:
      tense: {en: Future Perfect, es: Futuro perfecto}
      mood: {en: Subjunctive, es: Subjuntivo}
      samples: {en: I will have made ill}
      1s: hubiere enfermado
      1p: hubiéremos enfermado
      2s: hubieres enfermado
      2p: hubiereis enfermado
      3s: hubiere enfermado
      3p: hubieren enfermado
  - Pluscuamperfecto Subjuntivo:
      tense: {en: Past Perfect, es: Pluscuamperfecto}
      mood: {en: Subjunctive, es: Subjuntivo}
      samples: {en: I had made ill}
      1s: hubiera enfermado
      1p: hubiéramos enfermado
      2s: hubieras enfermado
      2p: hubierais enfermado
      3s: hubiera enfermado
      3p: hubieran enfermado
  - Presente Imperativo Afirmativo:
      tense: {en: Present, es: Presente}
      mood: {en: Imperative Affirmative, es: Imperativo Afirmativo}
      samples: {en: Make ill! Don't make ill!}
      1s: ''
      1p: ''
      2s: enferma
      2p: enfermad
      3s: enferme
      3p: enfermen
  - Presente Imperativo Negativo:
      tense: {en: Present, es: Presente}
      mood: {en: Imperative Negative, es: Imperativo Negativo}
      samples: {en: Make ill! Don't make ill!}
      1s: ''
      1p: ''
      2s: no enfermes
      2p: no enferméis
      3s: no enferme
      3p: no enfermen
